最高法院刑事裁定 
             111年度台抗字第1415號
抗  告  人  張毓忠                     


上列抗告人因妨害性自主等罪案件，不服臺灣高等法院臺南分院
中華民國111 年9 月26日延長羈押之裁定（111 年度侵上訴字第
822 號），提起抗告，本院裁定如下：
  　主　文
抗告駁回。
    理　由 
一、按羈押之目的，在於確保刑事偵查、審判程序之完成及刑事
    執行之保全。被告究竟有無刑事訴訟法第101條、第101條之
    1 所規定之羈押要件情形，應否羈押，以及羈押後其羈押原
    因是否仍然存在，有無繼續或延長羈押之必要，事實審法院
    本得斟酌個案情節、訴訟進行程度及其他一切情形而為認定
    ，故受羈押之被告除確有同法第114 條所列經具保聲請停止
    羈押不得駁回之情形者外，其應否羈押或延長羈押，事實審
    法院自有認定裁量之權，苟無濫用其權限情形，即不得任意
    指為違法。
二、本件原裁定以：㈠、抗告人張毓忠經原審法院於訊問後，認
    其涉犯刑法第225 條第1 項之乘機性交等罪，犯罪嫌疑重大
    ，且有事實足認有逃亡之虞，非予羈押，顯難進行審判，而
    有羈押之必要，於民國111 年7 月6 日執行羈押，至111 年
    10月5 日止之3 個月羈押期間即將屆滿。㈡、抗告人涉犯妨
    害性自主等罪案件，有卷附之證據可佐，且經第一審法院分
    別就乘機性交部分判處有期徒刑3 年4 月（共4 罪）、恐嚇
    危害安全部分判處3 月（得易科罰金），足見其犯嫌確屬重
    大；而抗告人於第一審審理時，經合法傳喚未到庭，依第一
    審法院110 年12月7 日審理傳票之送達回證顯示，係抗告人
    親收該次庭期之傳票，然其無正當理由未到庭，經第一審法
    院通緝後，方於南投縣被逮捕歸案，其有逃亡之事實；且參
    考抗告人之臺灣高等法院被告前案紀錄表，其曾於97年間，
    因竊盜執行案件經通緝，105 年間又因家庭暴力傷害案件於
    審理中遭通緝，顯見被告有無法自主配合執行、審理程序之
    前例，足認有逃亡之虞。是原審法院於111 年9 月13日訊問
    抗告人後，認上述羈押原因仍存在，且有繼續羈押之必要，
    因而裁定自111 年10月6 日起，延長羈押2 月等旨。經核於
    法尚無不合。
三、抗告意旨略謂：㈠、就抗告人涉犯妨害性自主部分，其自始
    否認犯行，於原審審判中並具體指明臺中榮民總醫院嘉義分
    院鑑定報告有何瑕疵及矛盾之處，且依卷內資料，告訴人A 
    女（詳名詳卷）及相關證人不無證述有利於抗告人之證言。
    又抗告人已請求其他機關就告訴人對於「性」之認知程度重
    新鑑定，倘重新鑑定之結果對其有利，應可獲得更有利之判
    決結果；另就涉犯恐嚇危害安全罪部分，抗告人於第一審審
    理時即坦承不諱，並無任何畏罪或規避審判之情事，且就第
    一審就抗告人所犯前開罪名部分，僅判處有期徒刑3 月，並
    得易科罰金，而抗告人自遭裁定羈押處分至今已逾5 個月，
    其遭羈押之期間已超出前開有罪判決量刑期間，倘若繼續羈
    押實有違比例原則。㈡、抗告人並不識字，雖於110 年12月7
     日收受第一審審理傳票，然因不能充分瞭解其內容，且其
    前往南投地區係為工作謀生，非有意規避審判，又在南投遭
    逮捕時，亦無任何躲避或抗拒逮捕之舉動，足認抗告人並無
    逃亡之事實。又抗告人現戶籍地尚有其胞姐同住，倘將其限
    制住居該處，並責付予胞姐，即足以擔保後續審判程序或執
    行，而無繼續羈押之必要。綜上所述，懇請本院撤銷原裁定
    ，倘若認為抗告人仍有羈押原因，抗告人願以具保，請求將
    其釋放等語。
四、惟查：原裁定已就抗告人如何具有羈押之原因及必要等情，
    詳為審酌所載如前，既未違背法律規定，亦無明顯濫用裁量
    權而違反比例原則之情形，本不得任意指摘有違法、不當。
    又抗告人其中所犯乘機性交4 罪，既經第一審各判處有期徒
    刑3年4月，且非刑事訴訟法第114條第1款所定如經具保聲請
    停止羈押而不得駁回之案件，自不能以其另犯恐嚇危害安全
    罪被判處較短之刑期而認本件延長羈押有逾第一審判決刑期
    之情事。抗告意旨係置原裁定之論敘於不顧，再事爭執其不
    具羈押原因、有其他方式可代替羈押，或其無繼續羈押之必
    要等就原審羈押裁量之適法行使，徒憑己意任意指摘，難認
    為有理由，應予駁回。另抗告人之原審辯護人吳奕麟律師並
    未提出抗告審之委任狀，故不予列載，附此敘明。
據上論結，應依刑事訴訟法第412 條，裁定如主文。
中　　華　　民　　國　　111 　年　　10　　月　　27　　日
                  刑事第四庭審判長法　官  林  立  華
                                  法　官  林  瑞  斌
                                  法　官  王  敏  慧
                                  法　官  李  麗  珠
                                  法　官  謝  靜  恒
本件正本證明與原本無異
                                  書記官
中　　華　　民　　國　　111 　年　　10　　月　　31　　日